【裁判字號】    88,上易,2380
【裁判日期】    890125
【裁判案由】    竊盜
【裁判全文】
臺灣高等法院高雄分院刑事判決          八十八年度上易字第二三八號
    上訴人
    即被告      甲○○
右上訴人因竊盜案件，不服臺灣高雄地方法院八十八年度易字第三九六五號中華民國
八十八年十月廿六日第一審判決（起訴案號：臺灣高雄地方法院檢察署八十八年度偵
字第二一二五九號），提起上訴，本院判決如左：
      主      文
原判決撤銷。
甲○○竊盜，處有期徒刑捌月。
      事      實
一、甲○○於民國（下同）八十六年間，犯竊盜罪，經臺灣高雄地方法院判處有期徒
    刑一年，緩刑五年，嗣經撤銷緩刑，於八十六年十一月廿一日送監執行，而於八
    十七年七月卅一日假釋出獄，仍不思悔改，復意圖為自己不法之所有，於八十八
    年六月十一日上午十時許，在高雄縣岡山鎮○○路九十一巷一號前，竊取乙○○
    所有置放該處之牌照ＷＢ－四八六號輕型機車一輛，得手後供己騎用。嗣於八十
    八年八月廿三日上午五時許，騎乘該機車行經高雄縣湖內鄉○○街八號前，為警
    查獲。
二、案由高雄縣警察局湖內分局報請臺灣高雄地方法院檢察署檢察官偵查起訴。
      理      由
一、訊據上訴人即被告甲○○否認有竊盜犯行，辯稱：伊並未竊取上述機車，該機車
    是綽號「聰仔」之顏明志所有，伊是被「聰仔」載的，他先回岡山，伊當時只是
    坐在機車上等候「聰仔」而已云云。
二、惟查，
  (一)前開機車，係所有人乙○○於八十八年六月十一日上午十時許，在高雄縣岡山鎮
    ○○路九十一巷一號前失竊之事實，為被害人乙○○於警訊時指訴明確，並有車
    輛竊盜車牌失竊資料個別查詢報表及贓物認領收據各一紙附卷可稽。證人即警員
    蔣先智於原審具結證稱：當時看到被告一人騎該機車，未開大燈，看到我們巡邏
    車就轉入民生街，我們發現機車沒有車牌，就下車盤查，被告逃逸，而被查獲，
    該機車之鑰匙孔已被破壞，用腳踩引擎就發動了等語。是被告所辯僅坐在機車上
    等人云云，非真實可採。
  (二)被告雖指稱：於八十八年八月廿三日凌晨一、二時許，顏明志打電話給我，在我
    家（高雄縣湖內鄉）見面，顏明志騎機車載我到台南小北夜市吃東西，凌晨四、
    五時回湖內鄉，等他回去洗澡云云。惟與證人顏明志所證：當天凌晨二、三時許
    ，被告打電話給我，約在岡山之中街見面，我騎機車載他到台南之溪邊聊天，後
    來又載他回岡山的中街，被告在那裡等我，我回去洗澡等情，就兩人聯絡方式，
    見面地點，所去地點之活動，回來之地點，均不相符合，尤見被告之上開辯解，
    不足憑信。
  (三)被告騎乘乙○○失竊之機車，未開大燈，見警盤查，即行逃逸，又不能證明機車
    係顏明志所竊，就上開事證，足認被告竊取該機車騎用，事證已臻明確，被告所
    辯，顯係卸責之詞，殊無足採，其犯行洵堪認定。
三、查被告意圖為自己不法之所有，而竊取他人之動產，核其所為，係犯刑法第三百
    二十條第一項之竊盜罪。被告有前開竊盜前科，受有期徒刑之執行後假釋，有刑
    案資料查註紀錄表附卷足憑，其於假釋期間再犯罪無疑。
四、原審論處被告罪刑，固無不合，惟其認定被告緩刑中再犯罪，為量刑輕重之審酌
    ，尚有未洽。被告上訴意旨否認犯罪，指摘原判決不當，雖無理由，但原判決既
    有可議，自應將之撤銷改判。爰審酌被告有竊盜前科，假釋期間再犯竊盜罪，品
    行不佳，犯罪後飾詞卸責，未見悔意等一切情狀，仍如原審量處如主文所示之刑
    。
據上論斷，應依刑事訴訟法第三百六十九條第一項前段、第三百六十四條、第二百九
十九條第一項前段，刑法第三百二十條第一項，罰金罰鍰提高標準條例第一條前段，
判決如主文。
本案經檢察官陳國全到庭執行職務。
中    華    民    國     八十九     年       一       月      二十五    日
                              臺灣高等法院高雄分院刑事第五庭
                                  審判長法官  吳水木
                                        法官  陳朱貴
                                        法官  洪慶鐘
右正本證明與原本無異。
不得上訴。
                                      書記官  陳金卿
中    華    民    國     八十九     年       一       月    二十七      日
附錄：本判決論罪科刑法條：
刑法第三百二十條第一項：
意圖為自己或第三人不法之所有，而竊取他人之動產者，為竊盜罪，處五年以下有期
徒刑、拘役或五百元以下罰金。
                                                                        Ｋ


司法院資訊處製作；財團法人民間司法改革基金會備份。
